臺灣屏東地方法院刑事判決　　　　　　　 96年度易字第449號
公　訴　人　臺灣屏東地方法院檢察署檢察官
被　　　告　甲○○
　　　　　　　　　　（現另案
上列被告因違反毒品危害防制條例案件，經檢察官提起公訴（96
年度毒偵字第809 號），被告於準備程序中就被訴事實為有罪之
陳述，經本院合議庭裁定改以簡式審判程序審理，判決如下：
    主  文
甲○○持有第一級毒品，累犯，處有期徒刑陸月，如易科罰金，
以新臺幣壹仟元折算壹日。扣案之第一級毒品海洛因貳包（合計
淨重壹點捌伍公克，空包裝重零點玖公克）、第二級毒品甲基
安非他命拾貳包（合計驗前淨重肆點零捌捌公克，驗後淨重肆點
零柒玖公克）均沒收銷燬之。
    事  實
一、甲○○前於民國93年因竊盜案件，經本院以93年度易字第
    539 號判決判處有期徒刑10月確定，嗣於94年6 月19日因縮
    刑期滿執行完畢。詎仍不知悔改，其明知海洛因、甲基安非
    他命分別係經公告列為毒品危害防制條例第2 條第1 款、第
    2 款之第一級、第二級毒品，依法不得持有，竟於96年4 月
    26日7 時許，在屏東縣潮州鎮運動公園，向真實姓名年籍不
    詳綽號「祥仔」之成年男子購買第一級毒品海洛因2 包（合
    計淨重1.85公克，空包裝重0.39公克）及第二級毒品甲基安
    非他命12包（合計驗前淨重4.088 公克）而非法持有之。嗣
    於同日14時50分許，因其另涉犯竊盜案件，為警在屏東縣潮
    州鎮鳳尾新村大禹廟旁廣場查獲，並扣得上開海洛因2 包、
    甲基安非他命12包及玻璃球吸食器1 個，始悉上情。
二、案經屏東縣警察局潮州分局報告臺灣屏東地方法院檢察署檢
    察官偵查起訴。
    理  由
一、本案被告所犯為死刑、無刑徒刑或最輕本刑為3 年以上有期
    徒刑以外之罪，其於準備程序中就被訴事實為有罪之陳述，
    經法官告知簡式審判程序之旨，並聽取公訴人之意見後，依
    刑事訴訟法第273 條之1 第1 項規定，裁定由受命法官獨任
    進行簡式審判程序，合先敘明。
二、上揭事實，業據被告甲○○於警詢時、偵查中及本院審理時
    坦承不諱，並有白色粉末2 包（合計淨重1.85公克，空包裝
    重0.39公克）及白色晶體12包（合計驗前淨重4.088 公克，
    驗後淨重4.079 公克）扣案可稽。又上開扣案之白色粉末2
    包，經送請法務部調查局以化學呈色法及氣相層析質譜儀分
    析法檢驗，結果均含第一級毒品海洛因成分，有該96年5 月
    21日調科壹字第09623044550 號鑑定通知書1 紙（見偵卷17
    頁）附卷可稽；扣案之白色晶體12包，經本院送請高雄醫學
    大學附設中和紀念醫院檢驗，結果均含第二級毒品甲基安非
    他命。上述鑑驗結果，均係檢驗機關本於專業知識及以精密
    儀器或科學檢驗方法所得之結論，自可憑信，足見被告自白
    與事實相符，堪以採信。
三、核被告甲○○所為，係犯毒品危害防制條例第11條第1 項及
    第2 項之持有第一、二級毒品罪。被告係於同時地向綽號「
    祥仔」之成年男子購買第一、二級毒品，係以一持有行為，
    分別觸犯前開二罪，為想像競合犯，應依刑法第55條之規定
    ，從一重之持有第一級毒品罪論處，公訴人認應予分論併罰
    ，容有誤會。查被告前於93年因竊盜案件，經本院以93年度
    易字第539 號判決判處有期徒刑10月確定，嗣於94年6 月19
    日因縮刑期滿執行完畢，此有臺灣高等法院被告前案紀錄表
    1 份在卷可按，其受有期徒刑執行完畢，於5 年以內故意再
    犯本件最重本刑為有期徒刑以上之罪，為累犯，應依刑法第
    47條第1 項之規定，加重其刑。爰審酌被告明知海洛因及甲
    基安非他命分別係經公告禁止持有之第一、二級毒品，仍予
    以大量持有，行為實屬不當，所造成社會治安可能之危害甚
    大，惟犯後尚能坦承犯行、犯後態度尚佳等一切情狀，量處
    如主文所示之刑，並諭知易科罰金之折算標準。至扣案海洛
    因2 包（合計淨重1.85公克，空包裝重0.39公克）、甲基安
    非他命12包【合計驗前淨重4.088 公克，驗後淨重4.079 公
    克（取0.009 公克鑑定）】，分別屬第一、二級毒品，均依
    毒品危害防制條例第18條第1 項前段併予宣告沒收銷燬。至
    鑑驗耗損之毒品，既已滅失，爰不另為沒收銷燬之諭知。又
    扣案之玻璃球吸食器1 個，雖經被告供承為其所有，惟被告
    既尚未施用第二級毒品甲基安非他命，且玻璃球吸食器亦與
    本案持有第二級毒品之犯行無直接關連，爰不另予宣告沒收
    ，併此敘明。
據上論斷，應依刑事訴訟法第299 條第1 項前段、第273 條之1
第1 項，毒品危害防制條例條第11條第1 項、第2 項、第18條第
1 項前段，刑法第11條、第55條、第47條第1 項、第41條第1 項
前段，判決如主文。
本案經檢察官鍾仁松到庭執行職務。
中　　華　　民　　國　　96　　年　　7 　　月　　20　　日
                  刑事第二庭    法  官  陳海寧
以上正本證明與原本無異。
如不服本判決應於收受本判決送達後10日內向本院提出上訴書狀
，其未敘述上訴理由者，並得於提起上訴後10日內向本院補提理
由書狀（均須按他造當事人之人數附繕本）「切勿逕送上級法院
」
中　　華　　民　　國　　96　　年　　7 　　月　　23　　日
                                書記官  馮得弟
附錄本案論罪科刑法條
毒品危害防制條例第11條第1項、第2項
持有第一級毒品者，處 3 年以下有期徒刑、拘役或新臺幣 5 萬
元以下罰金。
持有第二級毒品者，處 2 年以下有期徒刑、拘役或新臺幣 3 萬
元以下罰金。
